臺灣臺北地方法院民事判決
　　　　　　　　　　　　　　　　  111年度北簡字第3235號
原      告  黃奕慈  
訴訟代理人  黃麗伃  
被      告  展雲事業股份有限公司

法定代理人  鍾克信  
上列當事人間請求返還金錢事件，本院於民國111年3月31日言詞
辯論終結，判決如下：
    主      文
被告應給付原告新臺幣參拾伍萬肆仟元，及自民國一一０年十二
月一日起至清償日止，按週年利率百分之三點六五計算之利息。
被告應給付原告新臺幣壹拾壹萬捌仟元，及自民國一一０年十二
月一日起至清償日止，按週年利率百分之三點六五計算之利息。
原告其餘之訴駁回。
訴訟費用由被告負擔。
本判決第一項得假執行。但被告以新臺幣參拾伍萬肆仟元為原告
預供擔保，得免為假執行。
本判決第二項得假執行。但被告以新臺幣壹拾壹萬捌仟元為原告
預供擔保，得免為假執行。
    事實及理由
壹、程序方面：
一、按當事人得以合意定第一審管轄法院。但以關於由一定法律
    關係而生之訴訟為限。前項合意，應以文書證之。民事訴訟
    法第24條定有明文。本件依兩造所簽訂之「積福百分百」專
    案契約書（契約編號GF201960號，下稱系爭A契約）、訴外
    人黃麗伃與被告簽訂之「積福百分百」專案契約書（契約編
    號GF502917號，下稱系爭B契約）第28條約定（見本院110年
    度司促字第19439號卷〈下稱司促卷〉第28頁、第45頁），雙
    方合意以臺灣臺北地方法院為第一審管轄法院，故原告向本
    院提起本件訴訟，核與首揭規定相符，本院就本件訴訟自有
    管轄權，合先敘明。
二、被告經合法通知，未於言詞辯論期日到場，核無民事訴訟法
    第386條所列各款情形，爰依原告聲請，由其一造辯論而為
    判決。
貳、實體方面：
一、原告起訴主張：原告之母親即訴外人高淑真前於民國107年3
    月29日以原告名義與被告簽立系爭A契約，約定由原告向被
    告購買坐落新北市○○區○○○段○○○○段00地號內之長愛園區墓
    地面積共3平方公尺（每1單位1平方公尺），每1單位新臺幣
    （下同）11萬8,000元，共計35萬4,000元（計算式：11萬8,
    000元×3單位＝35萬4,000元）；又黃麗伃前與被告於110年5
    月2日簽立系爭B契約，約定由黃麗伃向被告購買坐落新北市
    ○○區○○○段○○○○段00地號內之蓬萊陵園墓地共3單位（每1單
    位0.5平方公尺），每1單位價格為11萬8,000元，共計35萬4
    ,000元（計算式：11萬8,000元×3單位＝35萬4,000元），然
    黃麗伃於110年5月26日將其中1單位過戶予原告。因系爭A、
    B契約均約定被告於4年期滿若未完成上開土地之銷售，須退
    還本金並加計7.2%之金額予原告。詎料，被告之相關負責人
    於110年9月間即避不出面，顯見未到期之契約均無法實現，
    被告已有系爭A、B契約第22條第1項約定之經營不善致無法
    正常營運之情形，故原告於110年11月16日寄發三重溪尾街
    郵局第000255號存證信函（下稱系爭存證信函）向被告為終
    止系爭A、B契約之意思表示，且被告已於110年11月17日收
    受系爭存證信函，是系爭A、B契約既已終止，被告即應於終
    止日起14日內退還原告已繳納之價金47萬2,000元，然被告
    迄未退還，爰依系爭A、B契約提起本件訴訟等語。並聲明：
    （一）被告應給付原告35萬4,000元，及自合約訂立之日即1
    07年3月29日起至清償日止，按週年利率5％計算之利息。（
    二）被告應給付原告11萬8,000元，及自合約訂立之日即110
    年5月2日起至清償日止，按週年利率5％計算之利息。
二、被告未於言詞辯論期日到場，亦未提出書狀，作何聲明或陳
    述。
三、得心證之理由：
（一）經查，原告主張之上開事實，業據提出系爭A、B契約、信
      託指示函、申請同意書、系爭存證信函、郵件收件回執、
      電子發票證明聯及國內匯款申請書等件為證（見司促卷第
      25至59頁、第71至73頁；本院卷第45至47頁），核屬相符
      ，而被告雖曾具狀對支付命令聲明異議，惟狀內並未具體
      陳明異議事由或有何答辯，復未提出任何證據供本院調查
      ，所稱異議殊難遽採，是被告既已於相當時期受合法通知
      ，卻未於言詞辯論期日到場，復未提出書狀作何爭執，自
      堪信原告上開主張為真實。
（二）又按系爭A、B契約第22條第1項約定：「乙方（即被告）
      無法提供約定之骨灰存放單位，或骨灰存放設施經主管機
      關查核認定有重大事故發生或經營不善致無法正常營運之
      情形時，甲方（即原告）得選擇換位或終止契約，如甲方
      選擇終止契約，乙方應於契約終止日起14日內退還甲方已
      繳付之全部價金…」、第2項約定：「乙方依第21條及前項
      約定退款而逾期未退還甲方時，應加計遲延利息（每日利
      率萬分之1）。」（見司促卷第33、45頁）。另按給付有
      確定期限者，債務人自期限屆滿時起，負遲延責任。遲延
      之債務，以支付金錢為標的者，債權人得請求依法定利率
      計算之遲延利息。但約定利率較高者，仍從其約定利率。
      民法第229條第1項及第233條第1項分別定有明文。倘約定
      利率較低者，自可允許，以符契約自由原則。查原告係以
      系爭存證信函之送達向被告為終止系爭A、B契約之意思表
      示，系爭存證信函係於110年11月17日（見本院卷第45至4
      7頁）送達被告，已如前述，揆諸前開說明，系爭A、B契
      約於被告收受系爭存證信函時即發生終止之效力，系爭A
      、B契約自斯時向後失其效力，被告自110年11月17日起算
      14日內即110年11月30日以前負有返還價款之責任。從而
      ，原告依據系爭A、B契約請求被告給付35萬4,000元及11
      萬8,000元，及均自110年12月1日起至清償日止，按每日
      利率萬分之1即週年利率3.65％計算之利息，為有理由，應
      予准許，逾此部分，為無理由，應予駁回。
四、本件原告勝訴部分係就民事訴訟法第427條第1項訴訟適用簡
    易程序所為被告敗訴之判決，依同法第389條第1項第3款規
    定，應依職權宣告假執行。並依同法第392條第2項規定，依
    職權宣告被告預供擔保後，得免為假執行。
五、訴訟費用負擔之依據：民事訴訟法第79條。
中　　華　　民　　國　　111 　年　　3 　　月　　31　　日
                  臺北簡易庭  法  官  陳家淳
以上正本證明與原本無異。
如不服本判決，應於判決送達後20日內向本庭（臺北市○○○路
0段000巷0號）提出上訴狀。（須按他造當事人之人數附繕本）
如委任律師提起上訴者，應一併繳納上訴審裁判費。
中　　華　　民　　國　　111 　年　　4 　　月　　6 　　日
                              書記官  蘇炫綺